臺灣臺北地方法院民事判決
111年度勞簡字第41號
原      告  李帷銓  
被      告  展雲事業股份有限公司

法定代理人  鍾克信  

上列當事人間請求給付工資等事件，本院於民國111年3月17日言
詞辯論終結，判決如下：
    主      文
被告應給付原告新臺幣玖萬壹仟貳佰陸拾陸元，及自民國一百一
十年十二月十日起至清償日止，按年息百分之五計算之利息。
原告其餘之訴駁回。
訴訟費用新臺幣壹仟壹佰壹拾元，其中新臺幣壹仟元由被告負擔
，餘由原告負擔。
本判決第一項得假執行。但如被告以新臺幣玖萬壹仟貳佰陸拾陸
元為原告預供擔保，得免為假執行。
    事實及理由
壹、程序方面
一、按訴狀送達後，原告不得將原訴變更或追加他訴，但擴張應
    受判決事項之聲明者，不在此限，此觀民事訴訟法第255 條
    第1 項第3 款自明。本件原告起訴請求被告給付積欠工資等
    共計新臺幣（下同）9 萬5,535 元本息（見本院110 年度司
    促字第19299 號卷，下稱司促卷，第7 頁），嗣於民國110
    年12月1 日具狀變更請求被告給付10萬1,535 元本息（見司
    促卷第60頁），核屬擴張應受判決事項之聲明，揆之首開規
    定，自應准許。
二、被告經公司登記址所在之受僱人予以收受、法定代理人戶籍
    址寄存送達併為公示送達，均生合法送達之效力後，未於言
    詞辯論期日到場，核無民事訴訟法第386 條所列各款之情形
    ，爰依原告之聲請，由其一造辯論而為判決。
貳、實體方面
一、原告主張：其自民國106 年12月5 日起至110 年8 月31日止
    擔任被告之客服專員，與被告約定月薪3 萬1,800 元（內含
    固定行政獎金6,000 元），於次月5 日給付（下稱系爭勞動
    契約）。詎被告自110 年7 月、8 月起即陸續遲延給付薪資
    ，其遂依勞動基準法第14條第1 項第5 款規定終止系爭勞動
    契約，最後工作至110 年8 月31日止，然被告人資僅提供薪
    資給付明細表、獎金給付明細表，迄仍未給付資遣費6 萬9,
    735 元，及110 年8 月薪資、行政獎金共3 萬1,800 元，共
    計10萬1,535 元未為給付，爰依勞工退休金第12條第1 項規
    定，系爭勞動契約之法律關係，提起本件訴訟等語。並聲明
    ：被告應給付原告10萬1,535 元，及自民事聲請支付命令狀
    繕本送達翌日起至清償日止，按年息5%計算之利息。
二、被告未於言詞辯論期日到場，據伊先前提出之書狀略謂：否
    認有該項債務等語。
三、得心證之理由
　㈠首查，原告自106 年12月5 日起至110 年8 月31日止與被告
    成立系爭勞動契約，約定以月薪3 萬1,800 元擔任被告客服
    專員等事實，有離職證明書、勞工退休金個人專戶資料、勞
    工保險異動查詢結果、原告瑞興商業銀行帳戶存摺內頁影本
    暨未登摺資料查詢、新北市政府勞資爭議調解紀錄、薪資給
    付明細表與獎金給付明細表，及稅務電子閘門財產所得調件
    明細表等附卷可稽（見司促卷第8 頁至第53頁、第62頁至第
    76頁；本院卷第19頁至第40頁、第57頁至第67頁；本院卷甲
    第19頁至第29頁），是此部分事實，首堪認定。惟原告未能
    詳述其請求金額之計算方式，亦不否認不清楚資遣費之計算
    式（見本院卷第78頁），是本院僅得就原告主張內容依現有
    證據資料以為認定，合先敘明。
　㈡原告主張110 年8 月薪資、行政獎金共3 萬1,800 元部分：
　⒈按工資應全額直接給付勞工，報酬應依約定之期限給付之，
    勞動基準法第22條第2 項前段，民法第486 條前段各有明文
    。
　⒉查依原告所提存摺內頁影本，可見被告僅以伊公司名稱、「
    ？？」、「工作獎金」或「月薪」給付金額至110 年8 月30
    日止，此後別無其他，且歷來匯款時間、每月獎金金額與原
    告所陳相符，確有延遲發放之情形，復有其所提薪資給付明
    細表、獎金給付明細表在卷可證（見本院卷第63頁至第67頁
    、第57頁），堪信原告主張前述薪資、工作獎金未能取得一
    事應屬可信。系爭勞動契約既於110 年8 月31日最後工作日
    後終止，依原告主張月薪3 萬1,800 元計算，應得向被告請
    求110 年8 月薪資、行政獎金3 萬1,800 元，此部分尚屬有
    據。
　㈢資遣費5 萬9,466 元，核屬有理：
　⒈按勞工適用本條例之退休金制度者，適用本條例後之工作年
    資，於勞動契約依勞動基準法第11條、第13條但書、第14條
    及第20條或職業災害勞工保護法第23條、第24條規定終止時
    ，其資遣費由雇主按其工作年資，每滿1 年發給1/2 個月之
    平均工資，未滿1 年者，以比例計給；最高以發給6 個月平
    均工資為限，不適用勞動基準法第17條之規定。依前項規定
    計算之資遣費，應於終止勞動契約後30日內發給，勞工退休
    金條例第12條第1 項、第2 項同有明文。
　⒉系爭勞動契約既係於110 年8 月31日終止一節，有離職證明
    書附卷可徵（見司促卷第8 頁），且原告任職時即採勞退新
    制，揆諸首開催定，被告當應按原告工作年資給付資遣費無
    誤。又原告自106 年12月5 日任職於被告處至110 年8 月31
    日工作末日之資遣年資為3 年8 月27日，新制資遣基數為1.
    870 （計算式：｛3+ 【8+ 27÷31】÷12｝÷2 ≒1.870 ），
    原告並主張其薪資為3 萬1,800 元（見本院卷第79頁），是
    原告得請求被告給付之資遣費為5 萬9,466 元（計算式：31
    ,800× 1.870 ＝59,466）。
　⒊據上，原告應得向被告請求9 萬1,266 元（計算式：31,800
    ＋59,466＝91,266），其餘部分則屬無由。被告僅泛稱否認
    有該等債務，但未提出任何證據，自不足憑。
　㈣末按應付利息之債務，其利率未經約定，亦無法律可據者，
    週年利率為5%；又遲延之債務，以支付金錢為標的者，債權
    人得請求依法定利率計算之遲延利息，民法第203 條及第23
    3 條第1 項各有明文。復資遣費應於終止勞動契約後30日內
    給付，勞工退休金條例第12條第2 項亦有明文。又勞動基準
    法第23條第1 項、勞動基準法施行細則第9 條規定，工資之
    給付除當事人有特別約定或按月預付外，每月至少定期發給
    二次，且依勞動基準法終止勞動契約時，雇主應即結清工資
    給付勞工。本件被告應給付原告上開金額，已如前述，並因
    屬有確定期限之給付，應自終止系爭勞動契約逾30日起負遲
    延責任。原告既係主張利息自民事聲請支付命令狀送達翌日
    起算，又該書狀係於110 年12月9 日送達被告之公司登記址
    且由受僱人收受一情，有本院送達證書可資佐證（見司促卷
    第84頁），揆諸前揭規定，原告主張本件被告上開應給付原
    告之金額，自110 年12月10日起至清償日止按年息5%計算之
    利息，亦屬有據。
四、綜上所述，原告自106 年12月5 日起至110 年8 月31日最後
    工作日止，既以月薪3 萬1,800 元受僱於被告處，於系爭勞
    動契約終止後被告仍積欠上述資遣費、薪資與工作獎金等未
    予給付。從而，原告依勞工退休金第12條第1 項、系爭勞動
    契約之法律關係，請求被告給付9 萬1,266 元，及自110 年
    12月10日起至清償日止按年息5%計算之利息，為有理由，應
    予准許。其逾此範圍之請求，則屬無由，應予駁回。
五、本件為勞動事件，就勞工即原告勝訴部分，依勞動事件法第
    44條第1 項、第2 項規定，依職權宣告假執行，同時宣告雇
    主即被告得供擔保而免為假執行，並酌定相當之金額。
六、本件事證已臻明確，兩造其餘之攻擊防禦方法及證據資料，
    經本院斟酌後，認均不足以影響本判決之結果，爰不一一論
    列，併此敘明。
七、本件訴訟費用計1,110 元（即第一審裁判費），應由被告負
    擔90%，爰依民事訴訟法第79條，確定如主文第3 項所示。
中　　華　　民　　國　 111　　年　　4 　　月　　29　　日
                  勞動法庭  法　官　黃鈺純
以上正本係照原本作成。
如對本判決上訴，須於判決送達後20日內向本院提出上訴狀。如
委任律師提起上訴者，應一併繳納上訴審裁判費。
中　　華　　民　　國　 111　　年　　4 　　月　　29　　日
                            書記官  施盈如